臺灣高等法院刑事判決　　　　　　　　　　　　　九十三年度上易字第一０三七號
　　上　訴　人　臺灣士林地方法院檢察署檢察官
　　上　訴　人
　　即　被　告　乙○○
右上訴人因被告竊盜案件，不服臺灣士林地方法院九十二年度易字第八四號，中華
民國九十三年四月二十三日第一審（起訴案號：臺灣士林地方法院檢察署九十二年度
偵字第八三七九號）暨同署函請（九十二年度偵緝字第七八三號）及台灣基隆地方地
方法院檢察署函請（九十三年度偵字第七一四號）併案審理。與移送本案併辦（台灣
基隆地方地方法院檢察署九十二年度偵字第四一三一號、同署九十二年度偵字第三八
○六號），提起上訴，本院判決如左：
    主  文
原判決撤銷。
乙○○共同連續攜帶兇器，踰越安全設備，於夜間侵入有人居住之建築物竊盜，累犯
，處有期徒刑壹年陸月。童軍繩壹條、電子點火器壹個、鉗子壹支、Ｌ型角尺壹支、
螺絲起子壹支均沒收。
    事  實
一、乙○○素行不佳，前有竊盜、詐欺、贓物等前科，並於民國（下同）八十六年間
    因竊盜案件，經台灣台北地方法院判處有期徒刑七月，上訴本院後，駁回上訴確
    定。復於同年間因違反麻醉藥品管理條例案件，經台灣台北地方法院判處有期徒
    刑五月確定，又於八十七年間因違反槍砲彈藥刀械管制條例案件，經同院判處有
    期徒刑一年二月，不服上訴本院後，駁回上訴確定。嗣後三案由台灣高等法院定
    執行刑為有期徒刑二年，甫於九十年十二月二十九日執行完畢。猶不知悔改，或
    與姓名年籍不詳綽號「阿忠」、「阿源」之成年男子結夥三人，或與王明宗（另
    由台灣基隆地方法院檢察署檢察官偵查）二人基於竊盜之犯意聯絡，自九十二年
    二月二十八日起至同年九月十日止，在台北、基隆一帶，連續竊取丙○○等人所
    有之財物（各次犯罪之行為人、行為時間、行為地點、犯罪手段、所得財物、被
    害人等均詳如附表所示），並分別於下列時間為警查獲：(一)如附表所示編號一之
    竊盜犯行，於九十二年二月二十八日在車牌碼三Ｎ─八九三九號自小貨車內後檔
    內側玻璃上採獲乙○○指紋後，循線查獲。(二)如附表所示編號二之竊盜犯行，於
    九十二年三月四日，自遺留現場被打破之Ｎ五─一二０一號自小客車車窗破裂玻
    璃上，採獲乙○○指紋，始循線查獲。(三)如附表所示編號三之竊盜犯行，於九十
    二年九月十日行竊得手後，適店主甲○○由監視器發覺店內遭人侵入行竊而報警
    處理，經警當場逮捕王明宗，並扣得其與乙○○行竊所得之釣竿及捲線器等財物
    ，及王明宗所有用以行竊之童軍繩一條、電子點火器一個、Ｌ型角尺、鉗子各一
    支等物，乙○○趁隙脫逃，嗣經警循線查獲。
二、乙○○承前之概括犯意聯絡，與王明宗、柯建業等結夥三人，於如附表編號四、
    五所示之時地，竊取被害人丁○○、己○○之財物，得手後朋分花用。
三、案經戊○○訴由臺北市政府警察局南港分局報請臺灣士林地方法院檢察署檢察官
    偵查聲請簡易判決處刑，原審改依通常程序審理，暨同署函請（九十二年度偵緝
    字第七八三號）及台灣基隆地方地方法院檢察署函請（九十三年度偵字第七一四
    號）併案審理，與移送本案併辦（台灣基隆地方地方法院檢察署九十二年度偵字
    第四一三一號、九十二年度偵字第三八○六號）。
    理  由
一、上訴人即被告乙○○經本院合法傳喚，無正當理由而不到庭，然查前開犯罪事實
    欄一（即附表編號一至三）部分，業據被告乙○○於原審審理中坦承不諱，核與
    被害人丙○○、戊○○、甲○○於警訊時指訴情節相符，且有竊盜損失物品清單
    、甲○○立具之贓物認領保管收據一紙及現場照片多禎等附卷可稽，復有內政部
    警政署刑事警察局九十二年三月十三日、九十二年三月十八日刑紋字第０九二０
    ０三九八六五、０九二００三九八九七號函附之指紋鑑定書、及共犯王明宗所有
    供竊盜使用之童軍繩一條、電子點火器、鉗子、Ｌ型角尺各一支扣案可資佐證，
    足徵被告自白與事實相符，本案事證明確，被告犯行洵堪認定，應予依法論科。
二、另移送本院併辦（即台灣基隆地方地方法院檢察署九十二年度偵字第四一三一號
    、同署九十二年度偵字第三八○六號）之犯罪事實欄二（即附表編號四、五號）
    部分，業被告乙○○於警訊時坦承不諱（見九十二年偵字第四一三一號卷第十八
    頁至第二十一頁）；與同案同犯之王明宗、柯建業於警訊及檢察官訊問時之供述
    情節相符（見同上偵字卷十七頁至第二十一頁、及第五十四至頁、第五十五頁、
    偵字第三八○六號卷第一五六頁至第一五八頁、第一六五頁、第一六六頁），核
    與被害人丁○○、己○○於指述之亦屬相符（見同上偵字卷第六十八頁至第八十
    八頁至九十頁）。足徵被告乙○○此部分於警訊之自白與事實相符，本案事證明
    確，被告犯行洵堪認定，應予依法論科。
三、核被告乙○○所為：
（一）按刑法第三百二十一條第一項第一款所謂「有人居住之建築物」，不以行竊時
      有人居住其內為必要，其居住人宿於樓上，或大樓管理員居住另室，而乘隙侵
      入其他房間行竊者，均不失為侵入有人居住之建築物行竊（最高法院六十九年
      度台上字第三九四五號判例意旨參照）。查被告於附表所示編號三之竊盜犯行
      ，所侵入行竊之「大統釣具店」，雖屬營業處所，夜間無人在內，然該「大統
      釣具行」所在之建築物樓上看來是一般住家等情，業據被告乙○○於原審審理
      時自承在卷，且被害人就居住於該「大統釣具行」樓上，此亦據被害人甲○○
      指陳在卷，故該「大統釣具行」應屬夜間有人居住之建築物。
（二）次按同條第一項第二款之「門扇」專指門戶而言，而所謂「其他安全設備」，
      指門扇牆垣以外，依通常觀念足認防盜之一切設備而言，如門鎖、窗戶、冷氣
      孔、房間門或通往陽臺之門即屬之；又按螺絲起子、鉗子均係金屬製品，質硬
      而型尖，自屬堅硬無比之利器，如用於行兇，依一般社會通念，均足以危害他
      人生命、身體之安全，而具有危險性，自屬兇器無訛。故核被告就附表所示編
      號一、四、五所為，係犯刑法第三百二十一條第一項第四款之結夥三人以上加
      重竊盜罪。就附表所示編號二所為係犯刑法第三百二十一條第一項第四款之結
      夥三人以上加重竊盜罪及同法第三百五十四條之毀損罪；就附表所示編號三所
      為，係犯刑法第三百二十一條第一項第一、二、三款之攜帶兇器、踰越安全設
      備於夜間侵入有人居住之建築物之加重竊盜罪，聲請簡易判決處刑書認係觸犯
      刑法第三百二十條第一項之普通竊盜罪，尚有未洽，已據公訴人當庭更正起訴
      法條如上。
（三）被告先後如附表之五次加重竊盜犯行，時間緊接，犯罪基本構成要件相同，顯
      係以概括犯意反覆為之，應論以連續犯一罪，經比較被告所犯各罪之結果，應
      以如附表所示編號三之攜帶兇器、踰越安全設備於夜間侵入有人居住之建築物
      行竊所造成之危害最大，罪質亦最重，故應論以較重之攜帶兇器、踰越安全設
      備，於夜間侵入有人居住之建築物竊盜罪一罪，並依法加重其刑。被告所犯上
      開攜帶兇器、踰越安全設備，於夜間侵入有人居住之建築物竊盜罪與毀損罪間
      ，具有方法結果之牽連關係，應依刑法第五十五條之規定，從一重論以上開加
      重竊盜罪處斷。又公訴人於原審聲請簡易判決處刑事實雖未論及被告關於附表
      所示編號一、三之犯行，然該部份事實與已聲請簡易判決處刑之犯罪事實既具
      有連續犯之裁判上一罪關係，應為起訴效力所及，本院自應併予審究。
（四）被告乙○○就如附表所示編號一、二之犯行與「阿忠」、「阿源」間，就如附
      表所示編號三犯行與王明宗間附表所示編號四、五犯行與王明宗、柯建業間均
      分別具有犯意聯絡及行為分擔，均應論以共同正犯。查被告曾於八十六年間因
      竊盜案件，經台灣台北地方法院判處有期徒刑七月，不服上訴本院後，駁回上
      訴確定，復於同年間因違反麻醉藥品管理條例案件，經台灣台北地方法院判處
      有期徒刑五月確定，又於八十七年間因違反槍砲彈藥刀械管制條例案件，經同
      院判處有期徒刑一年二月，不服上訴本院後，駁回上訴確定，嗣後三案由本院
      定執行刑為有期徒刑二年，甫於九十年十二月二十九日執行完畢，有本院被告
      全國前案紀錄表一份附卷足憑，其於受有期徒刑之執行完畢後，五年內再犯
      本件有期徒刑以上之本罪，為累犯，依刑法第四十七條之規定，遞加重其刑。
四、原審就被告乙○○犯罪事實欄一（即附表編號一至三）連續竊盜部分，以罪證明
    確而予論罪科科，原非無見；惟就犯罪事實欄二（即附表編號四、五）移送本院
    併辦部分，係連續犯之裁判上一罪關係，本為起訴效力所及，原審未及併為審理
    ，容有末洽。被告上訴，空言指摘原判決不當，固無理由，惟公訴人執此上訴，
    指摘原判決不當，為有理由。自應由本院加以撤銷改判。爰審酌被告素行不佳，
    而不自力經營人生願景，累以竊盜前科竟再連續行竊，並酌其犯罪動機、目的、
    手段、所竊財物價值以及犯後坦承犯行，尚有悔意等一切情狀，量處如主文所示
    之刑。扣案之童軍繩一條、電子點火器、鉗子一支、Ｌ型角尺一支，為共犯王明
    宗所有供竊盜犯罪所用之物，用以拆卸冷氣機以利入內行竊之螺絲起子一支，亦
    為同案共犯王明宗所有等情，此據被告供承在卷，螺絲起子一支雖未扣案，惟亦
    未能證明已滅失，上開工具均應依刑法第三十八條第一項第二款之規定併予宣告
    沒收。
五、又被告經合法傳喚無正當之理由不到庭，爰不待其陳述逕行判決，併予敘明。
據上論斷，應依刑事訴訟法第三百六十九條第一項前段、第三百六十四條、第二百九
十九條第一項前段，第三百七十一條，刑法第二十八條、第五十六條、第三百二十一
條第一項第一款、第二款、第三款、第三百五十四條、第五十五條、第四十七條、第
三十八條第一項第二款，罰金罰鍰提高標準條例第一條前段，判決如主文。
本案經檢察官劉斐玲到庭執行職務。
中　　　華　　　民　　　國　　九十三　　年　　　十　　　月　　二十九　　日
                              臺灣高等法院刑事第十五庭
                                  審判長法  官  房  阿  生
                                        法  官  雷  元  結
                                        法  官  蔡  光  治
右正本證明與原本無異。
不得上訴。
                                        書記官  陳  韋  杉
中　　　華　　　民　　　國　　九十三　　年　　 十一 　　月　　　五　　　日
附錄：本案論罪科刑法條全文
刑法第三百二十一條第一項：
犯竊盜罪而有左列情形之一者，處六月以上、五年以下有期徒刑：
  一  於夜間侵入住宅或有人居住之建築物、船艦或隱匿其內而犯之者。
  二  毀越門扇、牆垣或其他安全設備而犯之者。
  三  攜帶兇器而犯之者。
  四  結夥三人以上而犯之者。
  五  乘火災、水災或其他災害之際而犯之者。
  六  在車站或埠頭而犯之者。
刑法第三百五十四條：
毀棄、損壞前二條以外之他人之物或致令不堪用，足以生損害於公眾或他人者，處二
年以下有期徒刑、拘役或五百元以下罰金。
附表：
┌──┬─────┬─────┬───────────────┬────┐
│編號│犯罪時間　│犯罪地點  │犯罪方法、所得財物及被害人　　│所犯法條│
├──┼─────┼─────┼───────────────┼────┤
│一　│民國九十二│台北縣汐止│與姓名年籍不詳之綽號「阿忠」、│刑法第三│
│    │年二月二十│市○○街二│「阿源」之成年子結夥三人，由「│百二十一│
│    │八日凌晨六│段四巷十三│阿忠」、「阿源」以不明物品拆卸│條第一項│
│    │時許      │號對面    │車牌號碼三Ｎ─八九三九號自小客│第四款  │
│    │          │          │車後車廂玻璃後（玻璃並未毀損）│        │
│    │          │          │，竊取被害人丙○○置於車內之女│        │
│    │          │          │用衣物其九百二十件。得手後被告│        │
│    │          │          │分得其中約四、五百件，或五、六│        │
│    │          │          │百件衣物。                    │        │
├──┼─────┼─────┼───────────────┼────┤
│二　│九十二年三│臺北市南港│與姓名年籍不詳綽號「阿忠」、「│刑法第 │
│    │月四日凌晨│區二○一號│阿源」之成年男子結夥三人，由「│百二十一│
│    │零時許    │前        │阿忠」、「阿源」以不明物破壞車│條第一項│
│    │          │　　　　　│牌號碼Ｎ五─一二○一號戊○○  │第四款、│
│    │          │　　　　　│有之小客車右後窗，再由「阿源」│刑法第三│
│    │          │　　　　　│侵入車內，竊取置於車內之衣服共│百五十四│
│    │          │　　　　　│七百五十件，得手後被告分得四百│條      │
│    │          │　　　　　│件衣服，並將其載往台北縣三重市│        │
│    │          │          │重新橋下，以每件一百九十元、二│        │
│    │          │          │百九十元之格販售予不特定人。  │        │
├──┼─────┼─────┼───────────────┼────┤
│三　│九十二年九│基隆市中正│王明宗二人，由王宗明持其所有之│刑法第三│
│　　│月十日凌晨│路一六四之│童軍繩一條、電子點火器一個、L │百二十一│
│　　│四時三十分│十號「大統│型角尺一支，及客觀上足資為兇器│條第一項│
│    │許        │釣具行」  │使之鉗子、螺絲起子各一支等物，│第一款、│
│    │          │          │由王明宗上開螺絲起子拆卸冷氣機│第二款、│
│    │          │          │後，自該冷氣孔之安全設備侵入王│第三款  │
│    │          │          │國智所有之「大統釣具行」，再由│        │
│    │          │          │王明宗開門使被告侵入該夜間有人│        │
│    │          │          │之建築物內行竊，釣竿十八支、捲│        │
│    │          │          │線器十五顆（價值十六萬六千九百│        │
│    │          │          │四十元）。                    │        │
├──┼─────┼─────┼───────────────┼────┤
│四　│九十二年五│基隆市中山│由被告乙○○、王明宗及柯建業結│刑法第三│
│    │月十三日二│區○○路、│夥三人竊取丁○○所有之車號九Ｋ│百二十一│
│    │十三時許  │德安街口  │─一五八七號自小客車及車上價值│條第一項│
│    │　　　　　│　　　　　│二十餘萬元之女用皮鞋，由乙○○│第四款  │
│    │          │          │將貨物賣予姓名不詳之人花用。  │        │
│    │          │          │                              │        │
│　　│　　　　　│　　　　　│　　　　　                    │        │
│    │          │          │                              │        │
├──┼─────┼─────┼───────────────┼────┤
│五　│九十二年六│基隆市東明│由被被告乙○○、王明宗及柯建業│刑法第三│
│　　│月二日    │路六十二巷│結夥三人，由被告乙○○把風，竊│百二十一│
│　　│          │附近      │取己○○所有之車號ＳＱ─五九七│條第一項│
│    │          │          │五號自小客車及車上價值二十八萬│第四款  │
│    │          │          │之音響器材一批，得手後由乙○○│        │
│    │          │          │將竊得之車上音響賣予不知名之人│        │
│    │          │          │，而朋分花用。                │        │
│    │          │          │                              │        │
└──┴─────┴─────┴───────────────┴────┘
